【裁判字號】    89,訴,1729
【裁判日期】    891212
【裁判案由】    毒品危害防制條例
【裁判全文】
臺灣板橋地方法院刑事判決                        八十九年度訴字第一七二九號
    公  訴  人  臺灣板橋地方法院檢察署檢察官
    被      告  甲○○
右列被告因違反毒品危害防制條例案件，經檢察官提起公訴（八十九年度毒偵字第五
八一七號），本院判決如左：
    主  文
甲○○連續施用第一級毒品，累犯，處有期徒刑捌月。
扣案第一級毒品海洛因貳小包（驗後淨重各為零點零參公克及零點壹柒公克）沒收銷
燬之；另扣案注射針筒壹支沒收。
    事  實
一、甲○○前於民國八十二年間因施用毒品罪，經本院於八十三年一月十八日以八十
    二年度訴字第二五八一號判決判處有期徒刑三年六月，並經臺灣高等法院於八十
    三年四月十九日駁回上訴而告確定，於八十三年八月十二日入監執行，八十五年
    二月七日因縮短刑期假釋出監，於八十六年十一月二十日縮刑期滿未經撤銷假釋
    以視為執行完畢論，復於八十七年間因竊盜罪，經本院於八十七年九月二十四日
    以八十七年度易字第三一一二號判處有期徒刑四月，並經臺灣高等法院於八十八
    年一月五日以八十七年度上易字第六九二三號駁回上訴而告確定，另於八十七年
    間亦因贓物罪，經本院以八十七年度易字第三一０五號判處有期徒刑三月，並經
    臺灣高等法院於八十八年一月十九日以八十七年度上易字第六九二０號駁回上訴
    而告確定，嗣前揭二罪接續執行後，甫於八十八年十一月二十九日執行完畢。
二、甲○○前因於八十六年六月七日至八十七年六月八日施用毒品犯行，經本院依臺
    灣板橋地方法院檢察署檢察官聲請以八十七年度毒聲字第五四三號裁定令入戒治
    處所施以強制戒治，於八十八年七月六日戒治期滿，經本院於八十九年五月十二
    日以八十七年度訴字第三九二號判決免刑，並於八十九年六月十二日確定在案（
    臺灣板橋地方法院檢察署檢察官固於八十八年十月三十日亦以八十八年度戒毒偵
    字第八五號為不起訴處分，惟該不起訴處分應屬無效，詳後敘）。詎甲○○復基
    於施用第一級毒品海洛因之概括犯意，自八十九年七月間某日起至同年八月二十
    八日止，連續在臺北縣新莊市○○路二九六號九樓，以將海洛因滲入注射針筒施
    打之方式，施用第一級毒品海洛因多次；嗣甲○○於八十九年八月二十九日下午
    二十三時許，在同市○○路與中平路口，為警查獲，並扣得第二級海洛因一包（
    驗後淨重０．０點三公克）及所有供預備施用毒品所用之注射針筒一支，嗣甲○
    ○經警解送臺灣板橋地方法院檢察署後，並經該署法警於八十九年八月三十日下
    午二十一時三十分許，在該署候訊室，另行起出甲○○所有之海洛因一包（驗後
    淨重０‧一七公克）。
三、甲○○本次犯行經檢察官於八十九年八月三十日以甲○○有戒治期滿後五年內，
    再犯施用第一級毒品海洛因之犯行，依毒品危害防制條例規定，向本院提出聲請
    ，經本院於同年月三十日以八十九年度毒聲字第五一六一號裁定甲○○令入戒治
    處所施以強制戒治一年。
四、案經台北縣警察局新莊分局移送臺灣板橋地方法院檢察署檢察官偵查起訴。
    理  由
一、右開事實，業據被告甲○○迭於警偵訊及本院審理中自白不諱，並有先後為警起
    出，經被告自承係其所有供以施用之海洛因二小包及供施用所預備之注射針筒乙
    支扣案可資佐證。而上開海洛因經法務部調查局鑑定結果，確係海洛因成分，驗
    後淨重各０．０三公克及０．一七公克，亦有法務部調查局八十九年十一月六日
    （８９）陸（一）字第八九一八００三號（此檢驗報告誤載海洛因為二小包）及
    八十九年九月二十二日（８９）陸（一）字第八九一七九００二號檢驗通知書二
    紙附卷可考。本件事證明確，被告前揭施用第一級毒品海洛因之犯行，洵堪認定
    。
二、按海洛因屬毒品危害防制條例第二條第二項第一款規定之第一級毒品。核被告施
    用海洛因之行為，係犯毒品危害防制條例第十條第一項之施用第一級毒品罪。被
    告先後多次施用海洛因之犯行，時間緊接，手法相同，觸犯犯罪構成要件相同之
    罪名，顯係基於概括犯意反覆實施，為連續犯，依刑法連續犯之規定論以一罪並
    加重其刑。又其持有第一級毒品海洛因之犯行，為高度之施用行為所吸收，不另
    論罪。另被告有事實欄一所載論罪科刑及執行完畢之情形，有臺灣高等法院刑案
    紀錄簡覆表乙件在卷可稽，其於受有期徒刑之刑執行完畢後，五年內再犯有期徒
    刑以上刑之本罪，為累犯，依法加重其刑並遞加之。茲審酌被告素行不良，又曾
    因違反毒品危害防制條例案件，經送強制戒治，於戒治期滿，經本院免刑判決（
    詳見後述），其猶不知悛悔，再為本案犯行，暨其事後坦承施用犯行之態度等一
    切情狀，量處如主文所示之刑。
三、至扣案海洛因二小包（驗後淨重各０．０三公克及０．一七公克），屬查獲之第
    一級毒品，依毒品危害防制條例第十八條第一項前段規定，宣告沒收銷燬之。另
    扣案注射針筒乙支係被告自藥局購買，預備用以施用海洛因之用，業經被告自承
    在卷，而該注射針筒確未拆封，顯尚未使用乙節，亦據本院於八十九年十一月二
    十八日當庭勘驗屬實，有該勘驗筆錄足考，是該注射針筒顯非專供施用毒品之器
    具甚然，惟既係供被告施用毒品預備所用之物，爰併依刑法第三十八條第一項第
    二款後段規定，宣告沒收。
四、末查被告甲○○前因於八十六年六月七日至八十七年六月八日施用毒品犯行，經
    本院依臺灣板橋地方法院檢察署檢察官聲請以八十七年度毒聲字第五四三號裁定
    令入戒治處所施以強制戒治，於八十八年七月六日戒治期滿，經本院於八十九年
    五月十二日以八十七年度訴字第三九二號判決免刑，並於八十九年六月十二日確
    定在案，有卷附之本院八十七年度訴字第三九二號刑事判決書、上引臺灣高等法
    院檢察署刑案紀錄簡覆表、臺灣高等法院被告全國前案紀錄表各一份在卷可考。
    至被告上揭時地施用第一級毒品之犯行，固亦經臺灣板橋地方法院檢察署檢察官
    援引本院八十七年度毒聲字第五四三號裁定強制戒治執行結果，而於八十八年十
    月三十日以八十八年度戒毒偵字第八五號為不起訴處分，然被告於八十六年七月
    二日晚上二十三時許前之九十六小時某時，在不詳時地，非法施用第一級毒品之
    犯行，業經同署檢察官偵查起訴並已於八十七年二月二十四日繫屬本院以八十七
    年度訴字第三九二號審理，此經本院調取該刑事卷宗核閱無訛，則該署八十八年
    度戒毒偵字第八五號不起訴處分書內所認定之被告施用毒品之犯行，與已起訴繫
    屬於本院審理中之施用犯行，時間緊接，所犯復為構成要件相同之罪，顯有概括
    犯意，應屬連續犯之裁判上一罪之關係，是該不起訴處分所認定之事實，自應為
    本院八十七年度訴字第三九二號判決效力所及，該不起訴處分容已失其效力，附
    此說明。查被告受有前開確定之免刑判決後，於五年內二犯同條例第十條之罪，
    經檢察官於八十九年八月三十日，依毒品危害防制條例規定，向本院提出聲請，
    經本院於同年月三十日以八十九年度毒聲字第五一六一號裁定甲○○令入戒治處
    所施以強制戒治一年之事實，復有卷附之臺灣板橋地方法院檢察署八十九年度聲
    戒字第一一０二號聲請書、本院八十九年度毒聲字第五一六一號裁定、上引之刑
    案紀錄簡覆表、全國前案紀錄表足憑。則依同條例第二十條第三項之規定，本案
    無同條第二項得受不起訴處分等規定之適用，附此敘明。
據上論斷，應依刑事訴訟法第二百九十九條第一項前段，毒品危害防制條例第十條第
一項、第十八條第一項前段，刑法第十一條前段、第五十六條、第四十七條、第三十
八條第一項第二款後段，判決如主文。
本案經檢察官游鉦添到庭執行職務。
中      華      民      國    八十九    年     十二     月     十二     日
                                      臺灣板橋地方法院刑事第四庭
                                          法  官  許仕楓
右正本證明與原本無異。
如不服本判決，應於判決送達後十日內向本院提出上訴狀 (應附繕本) ，上訴於
臺灣高等法院。
                                          書記官  鄔維玲
中      華      民      國      八十九      年    十二    月    十二    日
附錄本案論罪科刑法條全文：
毒品危害防制條例第十條
施用第一級毒品者，處六月以上五年以下有期徒刑。
施用第二級毒品者，處三年以下有期徒刑。
毒品危害防制條例第十八條
查獲之毒品及專供製造或施用毒品之器具，不問屬於犯人與否，均沒收銷燬之。但合
於醫藥或研究之用者，得不予銷燬。
前項合於醫藥或研究用毒品或器具之管理辦法，由法務部會同行政院衛生署定之。


司法院資訊處製作；財團法人民間司法改革基金會備份。
